【裁判字號】    94,訴,892
【裁判日期】    950123
【裁判案由】    毒品危害防制條例
【裁判全文】
臺灣士林地方法院刑事判決               94年度訴字第892號
公  訴  人  臺灣士林地方法院檢察署檢察官
被      告  甲○○
上列被告因違反毒品危害防制條例案件，經檢察官提起公訴（94
年度毒偵字第2043號）及併案審理（95年度毒偵字第82號），本
院於訊問被告後被告為有罪之陳述，本院合議庭裁定認以行簡式
審判程序審理為宜，並判決如下：
    主  文
甲○○連續施用第一級毒品，累犯，處有期徒刑拾月，扣案之注
射筒肆支沒收。又施用第二級毒品，累犯，處有期徒刑伍月。應
執行有期徒刑壹年，扣案之注射針筒肆支沒收。
    事  實
一、甲○○曾犯公共危險等罪，經法院判處應執行有期徒刑1 年
    2 月確定，並於民國93年12月20日執行完畢。另其於91年間
    因施用第一級毒品海洛因案件，經送勒戒處所觀察、勒戒後
    ，認無繼續施用毒品傾向，臺灣士林地方法院檢查署檢察官
    於92年4 月14日不起訴處分確定，並於同年月15日釋放出所
    。詎甲○○仍不知悛悔，於上開觀察、勒戒執行完畢釋放後
    5 年以內，復基於施用第一級毒品海洛因之概括犯意，自94
    年8 月初起至94年12月10日左右止，在不詳地點，連續施用
    第一級毒品海洛因多次。另基於施用第二級毒品安非他命之
    犯意，於94年9 月14日回溯5 日內之不詳時間，在不詳地點
    ，施用第二級毒品安非他命一次。嗣為警於94年9 月14日23
    時45分許及同年12月16日23時50分許，分別在台北縣淡水鎮
    ○○街11號對面土地公廟前及同鎮○○街151 號旁查獲，並
    分別扣案施用第一級毒品海洛因所用，已無殘渣之注射針筒
    3 支及1 支。
二、案經台北縣政府警察局淡水分局報告台灣士林地方法院檢察
    署檢察官偵查起訴及移送併辦。
    理  由
一、上開犯罪事實，業據被告甲○○於本院審理中供承不諱，核
    與證人侯清華於警詢中之供證情節相符，並有搜索扣押筆錄
    2 份在卷及供施用第一級毒品海洛因之注射針筒4 支扣案可
    稽。又被告上開第一次被查獲後所採集之尿液，經送臺灣檢
    驗科技股份有限公司以氣相層析質譜儀法檢驗結果，呈鴉片
    類及安非他命類毒品陽性反應，有該公司94年10月6 日濫用
    葯物尿液檢驗報告1 紙附卷可按。另被告上開第二次被查獲
    後所採集尿液，經送同上科技公司以同一檢驗法檢驗結果，
    雖呈鴉片類毒品陰性反應，但該科技公司於初步檢驗該尿液
    時，其結果係呈鴉片類毒品陽性反應，嗣再作確認檢驗時，
    仍呈鴉片類217 檢驗公告值（ng/ml）， 有該科技公司94年
    12月26日濫用葯物尿液檢驗報告1 紙可稽。雖其檢驗公告值
    低於判定依據值300 ，但被告自承於94年12月17日凌晨0 時
    30分許前，為警採尿5 日以前之某日，確有施用第一級毒品
    海洛因1 次，足見其該次施用第一級毒品海洛因，乃因距其
    被警查獲採尿時已超過5 日，故所檢驗之鴉片類毒品檢驗值
    較低，仍可據以認定其該次犯行。綜上所述，堪認被告自白
    ，係與事實相符，可以採信。再被告前因施用毒品案件，經
    裁定觀察、勒戒後，認無繼續施用毒品之傾向，臺灣士林地
    方法院檢察署檢察官於92年4 月14日不起訴處分確定，並於
    同年月15日釋放出所，有該檢察署檢察官92年度毒偵緝字第
    40號不起訴處分書、法務部全國檢察官線上查詢刑案人犯在
    監所最新資料報告表、刑案資料查註紀錄表在卷足參。被告
    於觀察、勒戒執行完畢釋放後，5 年以內再犯本件施用第一
    級、第二級毒品之犯行，足可認定，應予依法論科。
二、核被告所為，係犯毒品危害防制條例第10條第1 項之施用第
    一級毒品罪及同條第2 項之施用第二級毒品罪，其持有毒品
    之低度行為分別為施用之高度行為所吸收，均不另論罪。先
    後多次施用第一級毒品犯行，時間緊接，手段相同，復犯構
    成要件相同之罪，顯係基於概括犯意反覆為之，為連續犯，
    依刑法第56條規定以一罪論，並加重其刑。上開被告於94年
    9 月14日採尿回溯5 日內不詳時間施用第一級毒品海洛因一
    次以外之施用第一級毒品海洛因多次之犯行，雖未為起訴事
    實敘及，但與起訴部分有連續裁判上一罪關係，本院自應一
    併論究。被告所犯上開兩罪，犯意各別，行為互殊，應分論
    併罰。又其曾犯公共危險等罪，經判處應執行有期徒刑1 年
    2 月確定，並於93年12月20日執行完畢，有其刑案資料查註
    紀錄表可按，其於有期徒刑執行完畢後5 年以內再犯本件之
    罪，均為累犯，依法加重其刑，其中施用第一級毒品部分遞
    加重其刑。爰審酌被告前經觀察、勒戒後，仍未能杜絕毒品
    誘惑，再次施用，顯無戒絕決心與毅力，惟犯後坦承犯行，
    態度良好等一切情狀，分別量處如主文所示之刑，以示懲儆
    ，並定其應執行刑。至扣案之注射針筒4 支，均係被告所有
    供施用第一級毒品所用之物，為其供明，併依法宣告沒收。
三、據上論斷，應依刑事訴訟法第273 條之1 第1 項、第299 條
    第1 項前段，毒品危害防制條例第10條第1 項、第2 項，刑
    法第11條前段、第56條、第47條、第51條第5 款、第38條第
    1 項第2 款，判決如主文。
本案經檢察官陳銘峰到庭執行職務
中    華    民    國    95    年    1     月    23    日
                  刑事第一庭法  官  陳宗鎮
以上正本證明與原本無異。
如不服本判決，應於送達後10日內，向本院提出上訴狀。
                            書記官  何子傑
中    華    民    國    95    年    1     月    23    日
附錄本案論罪科刑法條：
毒品危害防制條例第10條
施用第一級毒品者，處6 月以上5 年以下有期徒刑。
施用第二級毒品者，處 3 年以下有期徒刑。


司法院資訊處製作；財團法人民間司法改革基金會備份。
